最　高　行　政　法　院　裁　定
　　　　　　　　　　　　　　　　　　 96年度裁字第03222號
上　訴　人　三立鋁紙業股份有限公司
代　表　人　甲○○
被 上訴 人　財政部臺灣省北區國稅局
代　表　人　乙○○
　　　　　　　　　　　　　送達代收人 丙○○
上列當事人間因營業稅事件，上訴人對於中華民國95年10月18日
臺北高等行政法院95年度訴字第1412號判決，提起上訴，本院裁
定如下：
    主  文
上訴駁回。
上訴審訴訟費用由上訴人負擔。
    理  由
一、按對於高等行政法院判決之上訴，非以其違背法令為理由，
    不得為之，行政訴訟法第242條定有明文。依同法第243條第
    1項規定，判決不適用法規或適用不當者，為違背法令；而
    判決有同條第2項所列各款情形之一者，為當然違背法令。
    是當事人對於高等行政法院判決上訴，如依行政訴訟法第24
    3條第1項規定，以高等行政法院判決有不適用法規或適用不
    當為理由時，其上訴狀或理由書應有具體之指摘，並揭示該
    法規之條項或其內容；若係成文法以外之法則，應揭示該法
    則之旨趣；倘為司法院解釋或本院之判例，則應揭示該判解
    之字號或其內容。如以行政訴訟法第243條第2項所列各款情
    形為理由時，其上訴狀或理由書，應揭示合於該條項各款之
    事實。上訴狀或理由書如未依此項方法表明，或其所表明者
    與上開法條規定不合時，即難認為已對高等行政法院判決之
    違背法令有具體之指摘，其上訴自難認為合法。
二、本件上訴人對於高等行政法院判決提起上訴，其爭點在於營
    業稅之稅基計算。緣因上訴人所有之房屋連同土地一併遭法
    院強制執行拍賣，而由第三人拍定。而被上訴人在計算上訴
    人銷售房屋之銷售額時，是以法院拍定價額定之。上訴人則
    引用加值型及非加值型營業稅法施行細則第21條之規定，主
    張應依房屋評定標準價格占土地公告現值及房屋評定標準價
    格總額之比例，計算定著物部分之銷售額。而原判決則接受
    了被上訴人之法律見解，維持原來之核課處分。為此上訴意
    旨再次主張，本案應有上開營業稅法施行細則第21條適用之
    餘地。惟查營業稅法施行細則第21條明定，要以比例計算房
    屋銷售額者，其前提是「銷售價格未按土地與定著物分別載
    明」。而原判決已明白交待，執行法院之拍賣有將土地及房
    屋分開計價，而依一般學理上對強制執行拍賣性質之詮釋，
    均認為執行法院是債務人之代理人，因此本件拍賣中出賣人
    （即上訴人）與買受人（即拍定人）既然已有買賣標的物之
    價格協議，即無比例計算房屋銷售額之可能。是以本件上訴
    意旨，從形式上一望即知，與實證法之具體規定不符，純屬
    上訴人個人之主觀期待，未達具備指摘原判決違背法令之上
    訴合法低度門檻。依首揭說明，應認其上訴為不合法。
三、據上論結，本件上訴為不合法，依行政訴訟法第249條第1項
    前段、第104條、民事訴訟法第95條、第78條，裁定如主文
    。
中　　華　　民　　國　　96　　年　　11　　月　　29　　日
                    最高行政法院第二庭
                        審判長法官　鄭　淑　貞
                              法官　黃　合　文
                              法官　吳　明　鴻
                              法官　鄭　小　康
                              法官　帥　嘉　寶
以  上  正  本  證  明  與  原  本  無  異
中　　華　　民　　國　　96　　年　　12　　月　　3　　 日
　　　　　　　　　　　　　　　書記官　莊　俊　亨
